【裁判字號】    94,訴,2230
【裁判日期】    950127
【裁判案由】    毒品危害防制條例
【裁判全文】
臺灣彰化地方法院刑事判決              94年度訴字第2230號
公  訴  人  臺灣彰化地方法院檢察署檢察官
被      告  甲○○
                      號
上列被告因違反毒品危害防制條例案件，經檢察官提起公訴（94
年度毒偵字第4856、5035、5601、5719、5884號）及移送併案審
理（95年度毒偵字第127 號），被告於本院準備程序中就被訴事
實為有罪之陳述，經本院合議庭裁定改依簡式審判程序審理，並
判決如下：
    主  文
甲○○連續施用第一級毒品，累犯，處有期徒刑壹年陸月，扣案
之第一級毒品海洛因貳包（驗餘合計淨重零點貳壹公克）、拾貳
包（合計毛重點陸公克）及柒拾肆包（合計毛重貳拾伍點陸公
克）均沒收銷燬之，注射針筒拾肆支沒收；又連續施用第二級毒
品，累犯，處有期徒刑拾月，扣案之玻璃吸食器壹支沒收。主刑
部份應執行有期徒刑貳年貳月。
    事  實
一、甲○○前因施用第一、二級毒品案件，經本院於民國90年8
    月6 日，以90年度訴字第575 號判決各判處有期徒刑7 月及
    3 月，應執行有期徒刑9 月確定；又因施用毒品案件，由臺
    灣彰化地方法院檢察署檢察官提起公訴並聲請強制戒治，經
    本院於91年8 月26日，以91年度訴字第732 號判決判處有期
    徒刑8 月確定，而強制戒治部分則經本院以91年度毒聲字第
    1515號裁定令入戒治處所施以強制戒治，已於92年6 月12日
    執行完畢釋放；另因贓物案件，經本院於91年10月17日，以
    91年度易字第814 號判決判處有期徒刑3 月確定，並與前開
    施用毒品案件定應執行有期徒刑10月確定，嗣經與上揭有期
    徒刑9 月接續執行，已於93年10月6 日縮短刑期假釋出監付
    保護管束，並於93年12月10日保護管束期滿末經撤銷假釋，
    視為執行完畢。猶不思悔改，在前揭強制戒治執行完畢後5
    年內，復基於施用第一級毒品海洛因之概括犯意，自94年5
    月間某日起至同年12月29日上午8 時許，在其位在彰化縣社
    頭鄉○○村○○路○ 段626 巷5 號之住所及其位在彰化縣社
    頭鄉○○村○○路○ 段100 巷72弄6 號之居所等處，以將海
    洛因加礦泉水混合後以注射針筒注射體內之方式，連續施用
    第一級毒品海洛因多次，頻率約每天施用5 至8 次；另基於
    施用第二級毒品甲基安非他命之概括犯意，自94年6 月間某
    日起至同年12月24或25日下午3 時許止，在上揭處所，以將
    甲基安非他命置於玻璃球內燒烤產生煙霧而吸食之方式，連
    續施用第二級毒品甲基安非他命多次，頻率約每10天至半個
    月施用1 次。期間內先於94年5 月20日下午5 時30分許在彰
    化縣員林鎮○○路與三民街口為警查獲、又於同年8 月11日
    上午11時許在其上揭住所為警查獲、再於同年9 月23日下午
    5 時30分許在彰化縣二水鄉○○村○○路12號前為警查獲，
    並扣得其所有之第一級毒品海洛因2 包（驗餘合計淨重0.21
    公克）、復於同年11月2 日下午3 時40分許在彰化縣員林鎮
    ○○路與育英路口為警查獲，並扣得其所有之第一級毒品海
    洛因12包（合計毛重3.6 公克），末於同年12月29日上午10
    時50分許在上開居所為警再次查獲，並扣得其所有之第一級
    毒品海洛因74包（合計毛重25.6公克）及其所有，供其施用
    第一級毒品海洛因所用之注射針筒14支、供其施用第二級毒
    品甲基安非他命所用之玻璃吸食器1 支。
二、案經彰化縣警察局及彰化縣警察局員林、田中分局分別移送
    、報告臺灣彰化地方法院檢察署檢察官偵查起訴，及彰化縣
    警察局田中分局報告臺灣彰化地方法院檢察署檢察官移送併
    案審理。
    理  由
一、被告甲○○於準備程序中，先就前揭犯罪事實為有罪之陳述
    ，且所犯係死刑、無期徒刑、最輕本刑為3 年以上有期徒刑
    以外之罪，經本院合議庭依刑事訴訟法第273 條之1 第1 項
    之規定，裁定由法官一人獨任進行簡式審判程序，合先敘明
    。
二、前揭犯罪事實，業據被告於本院審理中坦承不諱，且被告於
    前揭時地5 次獲案後，經採其尿液送驗之結果，分別呈甲基
    安非他命及嗎啡陽性反應（按一般施用海洛因者會在其體內
    代謝為嗎啡成分殘留，並經由尿液排出）或嗎啡陽性反應，
    有彰化縣警察局刑警隊及員林、田中分局委託檢驗尿液代號
    與真實姓名對照認證單共5 紙、詮昕科技股份有限公司0000
    0000號濫用藥物尿液檢驗報告、彰化縣衛生局94年8 月22日
    煙檢字第943554號、94年10月3 日煙檢字第944184號、94年
    11月14日煙檢字第944865號、95年1 月9 日煙檢字第950073
    號煙毒尿液檢驗成績書各1 份附卷可稽，並有注射針筒14支
    、玻璃吸食器1 支扣案可佐；而於94年9 月23日所查獲扣案
    之白色粉末2 包，經送法務部調查局鑑驗，確為第一級毒品
    海洛因（驗餘合計淨重0.21公克）無訛，此有法務部調查局
    94年12月14日調科壹字第140012303 號鑑定通知書1 份可憑
    ，另於94年11月2 日所查獲扣案之白色粉末12包（合計毛重
    3.6 公克），經警依聯勤204 廠製造之煙毒檢驗A 包試驗初
    步檢驗結果，呈海洛因、嗎啡反應，應為第一級毒品海洛因
    無訛，亦有毒品初步檢驗報告單1 紙為據，又於94年12月29
    日扣案之白色粉末74包（合計毛重25.6公克），為第一級毒
    品海洛因，業據被告於本院審理中供述明確，參以被告驗尿
    結果呈嗎啡陽性反應，確有施用第一級毒品海洛因等情，應
    認前開扣案物確為海洛因無訛，足徵被告自白與事實相符，
    堪予採信。而被告前因施用毒品案件，經本院裁定令入戒治
    處所強制戒治，已於92年6 月12日執行完畢釋放，有臺灣高
    等法院被告前案紀錄表1 份在卷可參，被告於前揭強制戒治
    執行完畢釋放後5 年內，再犯施用毒品犯行，亦堪認定。本
    案事證已臻明確，被告施用第一級毒品海洛因、第二級毒品
    甲基安非他命犯行堪予認定，應依法論科。
三、核被告所為，係犯毒品危害防制條例第10條第1 項、第2 項
    之施用第一、二級毒品罪。其為供己施用而於施用前後持有
    海洛因及於施用前持有甲基安非他命之低度行為，各為其施
    用之高度行為所吸收，均不另論罪。又被告先後多次施用第
    一、二級毒品犯行，各屬時間緊接，所犯為構成要件相同之
    罪名，顯均係基於概括犯意反覆為之，應分別依連續犯之規
    定，論以一罪，並均依法加重其刑。其所犯連續施用第一、
    二級毒品罪二罪間，犯意各別，罪名有異，應予分論併罰。
    被告前開犯罪事實中，除自94年5 月間某日起至94年11月2
    日上午8 時許止連續施用海洛因多次，及分別於94年8 月11
    日、94年9 月23日及94年11月2 日或各該日前4 日內某時施
    用甲基安非他命3 次之犯行，經檢察官提起公訴外，其餘部
    分之犯行雖均未據檢察官提起公訴，惟該部分犯行與檢察官
    起訴經本院論罪部分有連續犯裁判上一罪之關係，自均為起
    訴效力所及，應由本院併予審理，附此敘明（至併案意旨書
    雖記載被告最後一次施用甲基安非他命係於94年12月29日上
    午8 時，惟綜觀全卷，被告未曾供稱其曾於該日施用甲基安
    非他命，且於94年12月29日採驗被告之尿液亦未呈甲基安非
    他命陽性反應，檢察官上開記載顯係誤將被告施用海洛因之
    時間誤載為施用甲基安非他命之時間，併此敘明）。又查被
    告曾因施用毒品案件，經本院以90年度訴字第575 號判決各
    判處有期徒刑7 月及3 月，定應執行有期徒刑9 月確定；又
    因施用毒品案件，經本院以91年度訴字第732 號判決判處有
    期徒刑8 月確定；另因贓物案件，經本院以91年度易字第81
    4 號判決判處有期徒刑3 月確定，並與前開施用毒品案件定
    應執行有期徒刑10月確定，嗣經與上揭有期徒刑9 月接續執
    行，已於93年10月6 日縮短刑期假釋出監付保護管束，並於
    93年12月10日保護管束期滿末經撤銷假釋，視為執行完畢，
    有臺灣高等法院被告前案紀錄表乙紙附卷可憑，其受此有期
    徒刑執行完畢後，5 年以內再犯有期徒刑以上之罪，為累犯
    ，均應依法遞予加重其刑。爰審酌被告因施用毒品犯行，2
    次經法院判刑確定，甫於93年12月10日始執行完畢，仍不知
    戒除毒癮，竟於執畢後不到半年即復行施用毒品，且本次犯
    罪期間內先後5 次為警查獲，足見其自制能力尚有未足，有
    接受相當期間監禁教化之必要，以促其及早矯正吸毒惡習；
    惟念及被告犯罪之動機、目的係因施用毒品之習性難以戒除
    ，其犯罪手段僅係戕害自己之身心、施用毒品次數、時間及
    犯罪後坦承犯行之態度等一切情狀，分別量處如主文所示之
    刑，並定其應執行之刑，以示懲儆。扣案被告所有之海洛因
    2 包（驗餘合計淨重0.21公克）、12包（合計毛重3.6 公克
    ）及74包（合計毛重25.6公克），核均屬毒品危害防制條例
    第2 條第2 項第1 款之第一級毒品，均應依同條例第18 條
    第1 項前段之規定，沒收銷燬之；另扣案之注射針筒14支、
    玻璃吸食器1 支等物，均為被告所有，分別係供其施用第一
    、二級毒品犯罪所用之物，業據被告於本院審理時供明在卷
    ，爰均依刑法第38條第1 項第2 款之規定宣告沒收之。
據上論斷，應依刑事訴訟法第273 條之1 第1 項、第299 條第1
項前段，毒品危害防制條例第10條第1 項、第2 項、第18條第1
項前段，刑法第11條前段、第56條、第51條第5 款、第47條、第
38條第1 項第2 款，判決如主文。
本案經檢察官鮑慧忠到庭執行職務。
中    華    民    國    95    年    1     月    27    日
                  刑事第一庭    法  官  吳永梁
以上正本證明與原本無異。
如不服本判決，應於判決送達後10日內，向本院提出上訴狀（須
附繕本）。
中    華    民    國    95    年    2    月      3    日
                                書記官  陳美敏
附錄論罪科刑法條全文：
毒品危害防制條例第10條
施用第一級毒品者，處六月以上五年以下有期徒刑。
施用第二級毒品者，處三年以下有期徒刑。


司法院資訊處製作；財團法人民間司法改革基金會備份。
